臺灣板橋地方法院民事判決　　　　　　　95年度訴字第2366號
原　　　告　丙○○
　　　　　　　　　　　　樓
訴訟代理人　乙○○
　　　　　　　　　　　　樓
被　　　告　甲○○
訴訟代理人　吳慶隆律師
複代理人　　袁瑞成律師
上列當事人間請求損害賠償事件，經刑事庭移送前來（95年度交
簡附民字第44號），本院於民國96年3 月30日言詞辯論終結，判
決如下：
　　主　文
原告之訴及其假執行之聲請均駁回。
訴訟費用由原告負擔。
    事實及理由
一、原告起訴主張：被告於民國94年8 月9 日8 時許，駕駛車牌
    號碼：232-LF號營業用小客車搭載乘客許富凱，沿台北縣中
    和市○○路往土城市方向行駛，途經台北縣中和市○○路90
    號前，原應注意兩車併行之間隔，並隨時採取必要之安全措
    施，而依當時之情形並無不能注意之情事，竟疏未注意，於
    其欲靠右停車時，擦撞同向在旁騎乘機車之原告，致原告人
    車倒地，受有外傷性頸脊椎神經病變，合併四肢肢體功能障
    礙之傷害，被告應對原告負侵權行為損害賠償責任。原告受
    有下列損害：(1)醫療費用新台幣（下同）233557元(2)診斷證
    明書費1000元(3)看護費340200元(4)慰撫金100 萬元(5)醫療器
    材費5 萬元(6)救護車費500 元，以上共計0000000 元，並聲
    明：被告應給付原告0000000 元及自附帶民事起訴狀繕本送
    達翌日起至清償日止，按年利率百分之五計算之利息。願供
    擔保，請准宣告假執行。
二、被告則以：本件車禍係原告從後而來，其機車把手撞擊被告
    右後車門所致，係原告未保持兩車併行之間隔，被告並無過
    失。縱認被告有過失，原告亦未保持兩車併行之間隔而與有
    過失，原告所提出之單據不足以證明原告受有233557元之醫
    藥費用損害，被告否認原告住院期間有僱用看護之必要，原
    告應舉證所提出看護費單據之真正，況看護工全日之費用為
    2000元，原告依照每日2100元請求，亦屬無據。原告又稱其
    支出5 萬元購買醫療器材云云，被告均予否認，原告應舉證
    以實其說。被告僅小學畢業，以駕駛計程車為業，原告要求
    慰撫金100 萬元實屬過高，請鈞院酌減。原告已自保險公司
    受領保險金616810元，被告並曾給付5000元予原告作為慰問
    金，給付10500 元予原告之看護人員，此部分應自原告請求
    之金額中扣除等語置辯。並聲明：原告之訴及其假執行之聲
    請均駁回，如受不利之判決，願供擔保請准宣告免為假執行
    。
三、兩造不爭執之點：被告於民國94年8 月9 日8 時許，駕駛車
    牌號碼：232-LF號營業用小客車搭載乘客許富凱，沿台北縣
    中和市○○路往土城市方向行駛，途經台北縣中和市○○路
    90號前，擦撞同向在旁騎乘機車之原告，致原告人車倒地，
    受有外傷性頸脊椎神經病變，合併四肢肢體功能障礙之傷害
    。原告已受領強制汽車責任保險金616810元，被告並曾給付
    5000元予原告作為慰問金。
四、按因故意或過失，不法侵害他人之權利者，負損害賠償責任
    ；汽車、機車或其他非依軌道行駛之動力車輛，在使用中加
    損害於他人者，駕駛人應賠償因此所生之損害。但於防止損
    害之發生，已盡相當之注意者，不在此限，民法第184 條第
    1 項前段、第191 條之2 分別定有明文。次按汽車行駛時，
    駕駛人應注意車前狀況及兩車併行之間隔，並隨時採取必要
    之安全措施，道路交通安全規則第94條第3 項亦有規定。原
    告主張：被告駕車途經台北縣中和市○○路90號前，原應注
    意兩車併行之間隔，並隨時採取必要之安全措施，而依當時
    之情形並無不能注意之情事，竟疏未注意，於其欲靠右停車
    時，擦撞同向在旁騎乘機車之原告等情，業據證人許富凱於
    警訊時證稱：我搭乘該計程車，．．．我們是行駛內側車道
    ，．．．我請該計程車靠右停車，計程車速度很慢，其車頭
    往右偏時，與在計程車右後方之機車發生擦撞，計程車司機
    把車停正後立即下車探視對方，計程車本來行駛得很靠雙黃
    線，其車頭已有往右偏駕駛等語，被告於警訊時供稱：行至
    肇事地點時，我並未發現到對方所騎乘之機車，忽然間對方
    機車碰撞到我營小客車右後車門加油處等語，復參諸現場照
    片，機車倒在計程車右前方，計程車右後車門與葉子板有擦
    痕，機車左側車身受損，從被告之供述，可知被告當時並未
    打右方向燈，亦未發現被告在其右後方，其冒然偏右行駛，
    致計程車右後車門與葉子板擦撞到同向右後側直行駛來之原
    告機車左把手，致原告人車倒地，被告否認有過失並不足採
    。被告復辯稱原告與有過失等語，惟查本件車禍是被告未打
    方向燈，未注意後方來車，冒然右偏行駛致兩車擦撞，原告
    直行並無過失可言。被告之過失與原告所受傷害間有因果關
    係，被告應對原告之傷害負侵權行為損害賠償責任。
五、茲就原告之各項請求，分別審酌如下：
  １醫藥費用：
    原告主張：其因本件車禍受傷，支出醫藥費用共33557 元，
    惟原告將來有必要再支出20萬元，為此請求被告賠償233557
    元等語，經查原告提出已支出之醫藥費收據有21350 元、
    8846元、6264元、350 元、2201元（94年10月22日以前），
    經本院向財團法人長庚紀念醫院函查被告自94年8 月27日出
    院以後陸續回診所支出之醫藥費及預估將來所需之醫藥費，
    據該院回覆「已支出之醫藥費有811 元、220 元、250 元、
    290 元、300 元、320 元、278 元、240 元、160 元、240
    元（最後一次看診日期95年7 月3 日）」，且據該醫院函稱
    「就醫學言，因傷導致之四肢癱瘓，以一年為黃金治療期，
    之後則須依病患臨床病情判斷之，故難以預估其未來需復健
    之次數與費用」，本院依據原告最後一次前往長庚醫院就診
    之日期為95年7 月3 日，迄本院於96年1 月26日發函長庚醫
    院，之間有半年之時間，原告未再前往長庚醫院就醫，原告
    亦未提出其他就診之醫藥費單據，可知原告應無再繼續治療
    之必要，則依據原告已提出之醫藥費單據及長庚醫院所回覆
    之醫藥費用，合計原告可請求被告賠償醫藥費共42120 元。
　２診斷證明書費：
    原告請求被告賠償診斷證明書費1000元，雖未提出支出單據
    ，惟既有診斷證明書附卷，堪認原告有此支出，此部分請求
    應予准許。
  ３看護費：
    原告雖主張已支出看護費151200元，並提出收據為證，惟查
    該收據所載付款人為乙○○、張純真、張國豐，據證人乙○
    ○證稱：看護費的錢是我們小孩子付的，因為我父親退休沒
    有收入等語（見96年3 月30日言詞辯論筆錄），可證原告並
    未支出看護費，未受有損失，自不能以原告之名義請求被告
    賠償。而原告亦未主張其受讓子女對被告之債權，是原告請
    求被告賠償看護費，洵屬無據，此部分請求應予駁回。
  ４慰撫金：按不法侵害他人之身體者，被害人雖非財產上之損
  　害，亦得請求賠償相當之金額，民法第195 條第1 項定有明
    文。原告受有外傷性頸脊椎神經病變，合併四肢肢體功能障
    礙之傷害，住院進行頸椎椎板切除手術、復建及藥物治療，
    共住院72日，有診斷證明書可稽，之後又陸續回診近一年，
    精神上自受有痛苦，爰審酌原告原為校車司機，已退休，有
    土地及房屋，財產總值0000000 元（見稅務電子閘門財產所
    得調件明細表）、其所受之痛苦程度及被告小學畢業、現為
    計程車司機，有土地及房屋，財產總值0000000 元（見稅務
    電子閘門財產所得調件明細表），認原告請求慰撫金30萬元
    為適當。
  ５醫療器材費用：原告主張其因傷行動不便，為此購買拐杖、
    復建器材、鈣片等支出五萬元，請求被告賠償等語，惟查原
    告未能提出上開醫療物品與原告所受傷勢有何關連，是否為
    醫療所必要之證明，且原告亦未提出支出單據，是原告此部
    分請求應予駁回。
  ６救護車費500 元：此業據原告提出單據為證，應予准許。
  ７以上，原告得請求醫藥費損害42120 元、診斷證明書費1000
    元、慰撫金300000元、救護車費500 元，共計343620元。
六、末按保險人依強制汽車責任保險法規定給付之保險金，視為
    加害人或被保險人損害賠償金額之一部分，加害人或被保險
    人受賠償請求時，得扣除之，強制汽車責任保險法第30條定
    有明文。末查原告自承已受領有強制汽車責任險理賠保險金
    616810元，是此部分應予扣除，經扣除後已無餘額，是原告
    請求被告賠償0000000 元及自附帶民事起訴狀繕本送達翌日
    起至清償日止，按年利率百分之五計算之利息，為無理由，
    應予駁回。原告之訴既經駁回，其假執行之聲請失所附麗，
    應併予駁回。
七、結論：本件原告之訴為無理由，並依民事訴訟法第78條，判
    決如主文。
中　　華　　民　　國　　96　　年　　4　　月　　 13　　日
                  民事第三庭    法　官　陳映如
以上正本係照原本作成
如對本判決上訴，須於判決送達後20日內向本院提出上訴狀
中　　華　　民　　國　　96　　年　　4 　　月　　13　　日
                                書記官　李錦輝
